

6.

0895-1667-5487



almasfathinirbah@gmail.com



Bogor, Indonesia



22 tahun (Lajang)

PROFILE

Lulusan S1 Teknik Sipil dengan pengalaman berorganisasi di tingkat universitas dan magang di beberapa perusahaan.

Saya Lulusan S1 dengan spesialisasi di bidang transportasi dan struktur bangunan bertingkat. Memiliki pengalaman dalam analisa lalulintas dan analisa struktur gedung melalui kesempatan magang di perusahaan BUMN dan internasional. Saya mahir dalam menggunakan software teknik sipil, yaitu: AutoCAD, Sketchup, SAP2000, ETABS, and BIM softwares.

SKILLSProfessional



ALMAS FATHIN IRBAH

FRESH GRADUATE

PENDIDIKAN

UNIVERSITAS IBN KHALDUN BOGOR, INDONESIA

Sep 2016 To Sep 2020 (4 tahun)

Program Studi Teknik Sipil.

• Lulusan dengan IPK 3.22, Tugas Akhir : Kajian Tentang Kecepatan Mobil Penumpang Terhadap Kebisingan Yang Ditimbulkan di Depan Masjid Nurul Hidayah, Jalan Salabenda, Kabupaten Bogor

PENGALAMAN KERJA

ENGINEERING VIRTUAL EXPERIENCE PROGRAMS

JOHN HOLLAND CONSTRUCTION | Magang | Jul 2020 – Agu 2020 (2 bulan) Deskripsi Pekerjaan:

- 1. Infrastucture module:
- Concrete Take Off; Menganalisis gambar desain dan menilai kemampuan menghitung volume beton yang dibutuhkan untuk elemen jembatan yang berbeda.
- Subcontract Rates Comparison; Menafsirkan tender dan analisa perbandingan subkontraktor.
- 2. Building module:
- Design; Menganalisis gambar desain bangunan tinggi komersial.
- Programme ; Meninjau tugas dan mengatur sejumlah program konstruksi .
- 3. Rail module:
- Design & Installation; Meninjau penempatan kamera CCTV di stasiun.
- Testing and Commissioning; Pengujian kamera CCTV di stasiun.

SITE ENGINEERING

PT. BRANTAS ABIPRAYA – SACNA KSO | Magang Jul 2019 To Sep 2019 (3 bulan) | Proyek pembangunan Bendungan Ciawi, BOGOR Deskripsi Pekerjaan:

- 1. Pengujian Slump beton dan uji tekan beton.
- 2. Membantu tugas manajer proyek dalam perencanaan teknis dan material yang meliputi menyediakan semua Shop Drawing dan membuat perhitungan konstruksi yang diperlukan.
- 3. Mengkaji rencana konstruksi dan proyeksi keuangan untuk memverifikasi keakuratan dan kelayakan proyek pembangunan Bendungan Ciawi.

KETUA HIMPUNAN MAHASISWA

HIMPUNAN MAHASISWA TEKNIK SIPIL (HMTS) | FULLTIME Des 2018 To Nov 2019 (1 tahun) | UNIVERSITAS IBN KHALDUN BOGOR Deskripsi Pekerjaan:

- 1. Pemegang kebijakan umum terhadap amanat rapat kerja Manajemen HMTS UIKA.
- 2. Bertanggung jawab umum atas segala bentuk kegiatan dan acara organisasi.
- 3. Memimpin rapat umum dan evaluasi HMTS UIKA.

TRAFFIC COUNTING SURVEYOR

Jakarta, Bogor, Depok, Tangerang, Bekasi | FREELANCE Sep 2017 To Okt 2018 (1 tahun 2 bulan) Deskripsi Pekerjaan:

- 1. Mengumpulkan data lalu lintas
- 2. Analisa karakteristik lalu lintas.